臺灣桃園地方法院刑事裁定　　　　　100年度聲更(一)字第1號
聲明異議人
即 受刑 人　黃琦然
上列聲明異議人即受刑人因違反毒品危害防制條例案件，以臺灣
桃園地方法院檢察署檢察官99年度執字第6203號、99年度執緝字
第597 號執行指揮為不當，聲明異議，本院裁定如下：
    主  文
異議駁回。
    理  由
一、聲明異議意旨略謂：受刑人因施用毒品案件，經臺灣桃園地
    方法院先後以98年度壢簡字第2728號、99年度壢簡字第342
    號判處有期徒刑6 月、6 月確定，均屬得易科罰金要件之刑
    期，惟未獲檢察官准許易科罰金，認檢察官之執行指揮顯屬
    不當，為此聲明異議，請求撤銷檢察官之執行，准許易科罰
    金云云。
二、按受刑人或其法定代理人或配偶以檢察官執行之指揮為不當
    者，得向諭知該裁判之法院聲明異議，法院應就疑義或異議
    之聲明裁定之，刑事訴訟法第484 條、第486 條定有明文。
    其立法目的，在於以聲明異議請求法院裁定變更或撤銷檢察
    官不當之執行指揮，期無錯誤。惟倘該具有爭議性之執行指
    揮已自動取消或停止而不復存在時，既已非檢察官憑為執行
    之依據，即欠缺繼續聲明異議請求救濟之必要，自不得以該
    指揮執行為不當而聲明異議（最高法院96年度台抗字第759
    號、96年度台抗字第20號刑事裁定參照）。原執行指揮書於
    換發新執行指揮書而經註銷後，即失其效力，不能再憑為執
    行之依據，自不得以原執行指揮書不當而聲明異議（最高法
    院98年度台抗字第378 號、96年度台抗字第759 號、96年度
    台抗字第20號、92年度台抗字第95號裁定意旨參照）。經查
    ，異議人前因施用毒品案件，經本院先後以98年度壢簡字第
    2728號、99年度壢簡字第342 號判處有期徒刑6 月、6 月確
    定，檢察官乃於99年5 月17日分別作成99年度執緝丙字第59
    7 號（98年度壢簡字第2728號部分，刑期99年5 月18日起算
    至99年11月17日屆滿）、99年度執丙字第6203號（99年度壢
    簡字第342 號部分，刑期99年11月18日起算至100 年5 月17
    日屆滿）執行指揮書發監執行。嗣上開2 案經本院於99年8
    月23日以99年度聲字第2821號裁定應執行有期徒刑10月，於
    99年9 月13日確定後，99年度執緝丙字第597 號、99年度執
    丙字第6203號二執行指揮書因之經檢察官註銷，於99年10月
    13日另換發99年度執更丙字第2751號執行指揮書執行在案，
    有臺灣高等法院被告前案紀錄表、上開執行指揮書（見本院
    卷第15至20頁）在卷可稽，並經本院依職權調閱99年度執緝
    丙字第597 號、99年度執丙字第6203號、99年度執更丙字第
    2751號執行卷宗查閱無訛，上開99年度執緝丙字第597 號、
    99年度執丙字第6203號指揮書既均註銷，改以另執行指揮書
    執行，則原有執行指揮書即失其效力，已不能憑為執行之依
    據，即欠缺繼續聲明異議請求救濟之必要，自不得再以該執
    行指揮書不當而聲明異議，異議人對已失效之執行指揮聲明
    異議，即有未合。
三、且按犯最重本刑為5 年以下有期徒刑以下之刑之罪，而受6
    月以下有期徒刑或拘役之宣告者，得以新臺幣1 千元、2 千
    元或3 千元折算一日，易科罰金。但易科罰金，難收矯正之
    效或難以維持法秩序者，不在此限，刑法第41條第1 項亦有
    明定。是以有期徒刑或拘役得易科罰金之案件，法院所諭知
    者，僅係如易科罰金之折算標準而已，至於是否准許易科罰
    金，則賦予執行檢察官視個案具體情形，依前開法律規定得
    予裁量之權能，亦即執行檢察官得考量受刑人如不接受有期
    徒刑或拘役之執行，是否難收矯正之效，或難以維持法秩序
    ，以作為其裁量是否准許易科罰金之憑據，乃係立法者賦予
    執行者能依具體個案，考量犯罪特性及受刑人個人特殊事由
    ，據以審酌應否准予易科罰金，非謂只要符合得易科罰金之
    標準，執行檢察官即應一概予以准許。查：
  (一)異議人於99年度執緝丙字第597 號、99年度執丙字第6203號
    2 案到案執行後，先後於99年7 月1 日、5 日具狀聲請易科
    罰金，經執行檢察官審酌異議人係通緝到案，且另涉毒品案
    件在羈押中，難認有悔悟甘服之心，認不發監執行所宣告之
    刑，難以收矯正之效，及難以維持法秩序，乃於99年7 月13
    日不准易科罰金，有該案臺灣桃園地方法院檢察署聲請易科
    罰金案件審核表、99年7 月15日桃檢堂丙99執聲他44字第58
    460 號函在卷可憑（見本院卷第23至27頁）。
  (二)本院審酌異議人於92年間，已因施用毒品案件，經法院裁定
    觀察勒戒、強制戒治並入所執行之紀錄；惟不知悛悔，復於
    94年間，因施用毒品案件，經本院以94年度訴字第1433號判
    處應執行有期徒刑1 年確定（所犯連續施用第一級毒品罪判
    處有期徒刑8 月，所犯連續施用第二級毒品罪判處有期徒刑
    5 月，2 罪合併定應執行有期徒刑1 年）；再於95年間，因
    施用毒品案件，經本院以95年訴字第1934號判處有期徒刑10
    月確定；於前開案件假釋出監後不久，又於98年間、99年間
    ，先後犯下本案2 次施用毒品犯行；更於本案後，又再於99
    年間，犯施用毒品案件，經本院以99年度壢簡字第1896號判
    處有期徒刑6 月確定，顯見異議人一再施用毒品，不知戒慎
    悔改，並曾受觀察勒戒、強制戒治、假釋之寬典，仍再犯本
    件犯行，顯然漠視法令之禁制，本件如對異議人准許易科罰
    金，顯無從收矯治之效，復難以維持法秩序，認執行檢察官
    不准其易科罰金之原執行指揮，並無不當。
四、綜上所述，異議人對已失效之99年度執字第6203號、99年度
    執緝字第597 號執行指揮聲明異議，即有未合，且其指摘檢
    察官之執行指揮為不當，亦無理由，應予駁回。
據上論斷，應依刑事訴訟法第486條，裁定如主文。
中    華    民    國   100    年    1     月    21    日
                  刑事第九庭  法  官  蘇琬能
以上正本證明與原本無異。
如不服本裁定，應於裁定送達後5 日內向本院提出抗告狀。
                              書記官  黃惠鈴
中    華    民    國   100    年    1     月    24    日